# 或有事项计提预计负债问题

提问人：hanlihua5945 时间：2023-01-04 10:04:
关于预计负债计提问题：
事实描述：
股权结构描述—A公司系B公司（持股45%,为控股股东）和C公司（持股 1000 万股，7.4%）在 2015 年合资成立子公司，同时A公司从C公司购买了C持有D100%股权，收购时D公司存在关于专利侵权未决诉讼，涉案金额 2 亿，收购时C公司作为D的原股东，签订了承诺协议，承诺诉讼涉及损失由C公司承担， 2020 年C公司与B公司签订股权质押协议，将C公司持有A公司7.4%股权质押给B，质押范围为专利诉讼涉及的一审判决赔偿 2 亿（最终赔偿金额以生效判决D公司应赔偿数额为准）。
诉讼事项描述-上述诉讼，C公司、D供公司及E上市公司（资金实力雄厚）、自然人F共同作为被告， 2022 年 12 月法院 2 审判决C、D、E 、F作为共同被告需向原告承担连带赔偿责任 2亿，并在 10 以内进行偿付，在侵权工程当中，E上市公司聘请C、D为其工艺设计、自然人F作为技术指导（泄密），关于二审判决主要条款表述“共同实施了侵害涉案专利权的行为，造成了不可分割的损害后果，且损害后果与该四者实施的侵权行为之间均具有直接的因果关系，构成共同侵权。C、D公司因工程设计合同所获价款不足以反映该二者共同实施的侵权行为所造成的最终损害后果，故该二者实际所获合同对价并不能作为该二者应承担的连带赔偿限额的计算依据”
问题： 1 、D公司对该诉讼未计提过预计负债，根据该判决如何计提预计负债，如何判断其金额？是否可以E公司实力雄厚D公司仅有 200 万现金而不计提预计负债？若法院强制E公司，E对其他连带责任人追偿，无法划分内部应承担份额，是否可以根据民法里共同侵权连带责任，按照连带责任人进行平分， 20000 万/4=5000万进行预计负债计提呢？
2 、C公司将其持有A公司7.4%股权质押给了B，该质权目前尚未行权，C公司目前表示可以配合，假设目前A公司估值为 8 元/股
（ 1 ）B公司可以增加对A公司长投吗，长投确认时间应该在什么时候？
（ 2 ）长投入账金额是否已预计负债计提金额为限？还是按照A公司市值进行入账？
（ 3 ）质押协议规定，最终赔偿金额以生效判决D公司应赔偿数额为准，那么日后E公司需要内部追偿多少钱是不确定的，长投入账是不是不能可靠计量，会影响资产的确认吗？
（ 4 ）D公司需要承担赔偿金额，但质权却质押给了D公司母公司的母公司B，B是否需以货币资金形式还给B公司【视同B公司花钱购买了7.4%股权，将购买价款支付给C公司，C公司将钱还给D公司】【A公司日后想剥离上市，是否会形成股东占用资金】

回答人：chenyiwei
1 、因为法院判决各方承担共同侵权责任，其赔偿责任是连带的，因此不因仅以本企业财务实力弱于其他被告而不提或少提预计负债。相对而言各方平分赔偿金额似乎更容易被接受。
2 、该质押只是作为履行预计负债的保障，不代表B已就该7.4%股权实际享有股东权利，因此B不能确认对A的长投成本。